【裁判字號】    97,簡抗,1
【裁判日期】    971229
【裁判案由】    詐欺
【裁判全文】
臺灣雲林地方法院刑事裁定               97年度簡抗字第1號
抗  告  人
即  被  告  甲○○
上列抗告人即被告因詐欺案件，不服本院斗六簡易庭中華民國97
年12月10日97年度六簡字第388 號第一審裁定，提起抗告，本院
管轄之第二審合議庭裁定如下：
    主  文
抗告駁回。
    理  由
一、抗告意旨略以：抗告人即被告甲○○本人並未親自收受臺灣
    雲林地方法院斗六簡易庭刑事簡易判決，是其父高重雄代為
    收受，其於家中發現上開判決旋即上訴，僅遲延2 日，希望
    法院考量其患有精神疾病，且每個月都靠著雲林縣政府發放
    之補助度日等情，能夠法外施恩撤銷原裁定。
二、原審裁定意旨略以：本件抗告人即被告甲○○因詐欺案件，
    經本院於民國97年11月7 日，以97年度六簡字第388 號判處
    有期徒刑5 月，於97年11月12日將判決正本送達於被告位於
    雲林縣莿桐鄉大美村大美71之2 號之戶籍地及雲林縣莿桐鄉
    大美村大美83之1 號之現住地，因不獲會晤應受送達人即被
    告，乃付與與被告同居、具有辨別事理能力之父高重雄收受
    ，有送達證書2 紙在卷可稽，上開送達當屬合法有效。本件
    判決既已於97年11月12日合法送達，則自其次日起算，扣除
    法定在途期間2 日，被告至遲應於97年11月24日提起上訴，
    然被告遲至97年11月25日始提出本件上訴狀，有上訴理由狀
    所載本院收文章戳可憑，是本件被告上訴已逾法定期間，其
    上訴不合法律上之程式，且無從補正，自應予以駁回。
三、按對於簡易判決不服之上訴，其上訴期間為10日，自送達判
    決後起算；又原審法院認為上訴不合法律上之程式，且無可
    補正者，應以裁定駁回之，刑事訴訟法第455 條之1 第3 項
    、第349 條前段、第362 條分別定有明文。次依刑事訴訟法
    第62條送達文書準用民事訴訟法第137 條第1 項之規定，送
    達於住、居所、事務所或營業所不獲會晤應受送達人者，得
    將文書付與有辨別事理能力之同居人或受僱人。
四、經查，本院斗六簡易庭於97年11月7 日，以97年度六簡字第
    388 號所為之第一審判決，經郵務人員於97年11月12日送達
    抗告人住、居所，由同居人即其父高重雄收受，即發生送達
    之效力，此有抗告人所提出刑事抗告狀上所載現居住址、抗
    告人全戶戶籍查詢資料1 份，及送達證書2 紙（見本院卷及
    97年度六簡字第388 號卷第19、20頁，第37、38頁）在卷可
    稽。是抗告人就原審簡易判決自97年11月13日起計算上訴期
    間10日，扣除在途期間2 日後，至97年11月24日即已屆滿，
    被告遲至97年11月25日始向本院提出上訴狀，此有抗告人提
    出並蓋有本院收文章之「刑事上訴狀」1 份在卷可憑，顯然
    抗告人提出上訴業逾上訴之法定期間，其上訴已屬違背法律
    上之程式甚明。至於抗告人提出之抗告理由，均非爭執上訴
    是否逾期，亦與本院認定其違背法律上之程式無關，尚不足
    為有利抗告人之認定。綜上所述，抗告人遲至97年11月25
    日始具狀向原審簡易庭提起上訴，顯已逾上訴期間，原審因
    認其上訴係不合法律上之程式，而裁定予以駁回，本院經核
    原裁定認事用法均稱妥適，抗告意旨請求撤銷原裁定，為無
    理由，應予駁回。
五、依刑事訴訟法第455 條之1 第5 項、第412 條，裁定如主文
    。
中    華    民    國    97    年    12    月    29    日
            刑事第三庭    審判長法  官  林輝煌
                                法  官  李貞瑩
                                法  官  蕭雅毓
以上正本證明與原本無異。
本件不得再抗告。
                                書記官  鍾宜津
中    華    民    國    97    年    12    月    29    日


司法院資訊處製作；財團法人民間司法改革基金會備份。
